臺灣臺中地方法院刑事判決
111年度交易字第63號
公  訴  人  臺灣臺中地方檢察署檢察官
被      告  巫宇偵



上列被告因過失傷害案件，經檢察官提起公訴（110年度偵字第3
3791號），本院判決如下：
    主    文
巫宇偵犯過失傷害罪，處拘役伍拾伍日，如易科罰金，以新臺幣
壹仟元折算壹日。
    犯罪事實
一、巫宇偵於民國110年2月25日上午某時，騎乘車牌號碼000-00
    00號普通重型機車，沿臺中市南區忠明南路由南往北方向行
    駛，嗣於同日上午8時45分許，行經臺中市南區忠明南路與
    國光路交岔路口時，本應注意在同一車道行駛時，除擬超越
    前車外，後車與前車之間應保持隨時可以煞停之距離，且應
    注意車前狀況及兩車並行之間隔，並隨時採取必要之安全措
    施，依當時天候晴、日間自然光線、路面鋪裝柏油、乾燥、
    無缺陷、無障礙物，視距良好等，並無不能注意之情事，竟
    疏未注意，貿然直行，適詹哲嘉騎乘車牌號碼000-000號普
    通重型機車，因上開交岔路口之交通號誌轉為黃燈而暫停在
    其前方，巫宇偵騎乘上開機車從後方撞擊詹哲嘉之機車車尾
    ，致詹哲嘉人、車倒地，受有頭部外傷合併腦震盪、肢體多
    處擦傷及背部挫傷之傷害。巫宇偵於員警獲報到場處理時在
    場，並於有偵查權限之員警未發覺犯罪前，承認為肇事人而
    接受裁判。
二、案經詹哲嘉訴由臺中市政府警察局第三分局報告臺灣臺中地
    方檢察署檢察官偵查起訴。
    理    由
一、本判決所引用被告巫宇偵以外之人於審判外之陳述，檢察官
    及被告於本院審理時均同意作為證據，迄辯論終結前未聲明
    異議，本院審酌上開證據資料作成時之情況，尚無違法不當
    及證明力明顯過低之瑕疵，認以之作為證據應屬適當，依刑
    事訴訟法第159條之5第1項規定，均有證據能力。非供述證
    據部分，並無證據證明係公務員違背法定程序所取得，且檢
    察官及被告於本院審理時均同意作為證據，迄辯論終結前均
    未異議，酌以該等證據無顯不可信或不得作為證據之情形，
    依刑事訴訟法第158條之4反面解釋，均有證據能力，俱與本
    案有關，經本院提示予被告並告以要旨而為合法調查，應得
    採為判決之基礎。
二、認定犯罪事實所憑證據及理由
  ㈠上揭犯罪事實，業據被告於警詢、偵查及本院審理時坦認不
    諱，核與告訴人詹哲嘉於警詢及偵查中之指述（見110偵337
    91卷第17-21頁、第55頁、第109-110頁）相符，亦有職務報
    告、臺中市政府警察局道路交通事故初步分析研判表、仁愛
    醫療財團法人大里仁愛醫院診斷證明書、監視器影像截圖照
    片、監視器影像光碟、現場及車損照片、道路交通事故現場
    圖、道路交通事故調查報告表㈠、㈡、現場照片、臺中市政府
    警察局道路交通事故肇事人自首情形紀錄表及車輛查詢清單
    報表附卷可稽（見110偵33791卷第11頁、第23頁、第27頁、
    第37-43頁、第47-51頁、第57-71頁、第81頁、第97-99頁，
    光碟置於110偵33791卷附光碟片存放袋），足認被告所為任
    意性自白與事實相符，應堪採信。
  ㈡按汽車（包含機車）在同一車道行駛時，除擬超越前車外，
    後車與前車之間應保持隨時可以煞停之距離，不得任意以迫
    近或其他方式，迫使前車讓道；行駛時，駕駛人應注意車前
    狀況及兩車並行之間隔，並隨時採取必要之安全措施，不得
    在道路上蛇行，或以其他危險方式駕車，道路交通安全規則
    第2條第1項第1款、第94條第1項、第3項分別訂有明文，此
    為被告於案發時身為機車駕駛人應盡之注意義務，而依本案
    事故發生時，天候晴、日間自然光線、路面鋪裝柏油、乾燥
    、無缺陷、無障礙物，視距良好等，並無不能注意之情事，
    被告卻疏未注意保持與前車即告訴人之機車間之適當距離及
    車前狀況，從後方撞擊告訴人之機車車尾，肇致本案交通事
    故，足認被告就本案交通事故有過失。又若被告盡上開注意
    義務，應可避免發生本案交通事故，告訴人復因本案交通事
    故受有頭部外傷合併腦震盪、肢體多處擦傷及背部挫傷之傷
    害，二者間具備因果關係，要屬無疑。
  ㈢綜上所述，本案事證業已明確，被告犯行堪以認定，應依法
    論科。
三、核被告所為，係犯刑法第284條前段之過失傷害罪。員警獲
    報時尚不知何人為肇事人，被告於員警到場處理時在場，並
    當場承認為肇事人等情，有臺中市政府警察局道路交通事故
    肇事人自首情形紀錄表在卷可參（見110偵33791卷第81頁）
    ，足見被告在有偵查犯罪職權之公務員尚未知悉其涉有犯罪
    嫌疑前，自首坦承為肇事人，亦接受裁判，核與刑法第62條
    前段規定之自首要件相符，酌以本案交通事故情節、被告坦
    認行為對於釐清本案責任歸屬之貢獻程度等情，依上開規定
    ，減輕其刑。
四、爰以行為人之責任為基礎，審酌被告本應遵守道路交通安全
    規則，審慎駕車以維自身與用路人之生命、身體、財產安全
    ，竟疏於注意而肇事，且依被告與告訴人於警詢時之陳述，
    渠等於案發時均人車倒地，並陷入昏迷，經送醫後始恢復意
    識，可見被告騎車從後方撞擊之力道非輕，因此造成告訴人
    受有如犯罪事實欄所載傷害，其中尚包含腦部之人體重要神
    經中樞部位，傷勢難謂甚微，復觀卷附監視器影像截圖照片
    （見110偵33791卷第37頁），被告騎乘機車出現在監視器拍
    攝畫面時，告訴人已因交通號誌轉為黃燈而暫停在交岔路口
    ，堪認告訴人無違反注意義務之行為，被告應係本案交通事
    故之單一肇責，實值非難。又被告犯後始終坦認犯行，當庭
    表達對告訴人之歉意，且有和告訴人調解之意願，惜因雙方
    就賠償數額未能達成共識而未成立，告訴人所受損害迄今未
    獲填補，兼衡被告無任何前案紀錄，有臺灣高等法院被告前
    案紀錄表可佐（見本院卷第15頁），素行尚佳，其自陳高中
    畢業、從事工安之工作、經濟狀況勉持、無需其扶養或照顧
    之人、健康狀況良好（見本院卷第36頁）等一切情狀，量處
    如主文所示之刑，併諭知易科罰金之折算標準。
據上論斷，依刑事訴訟法第299條第1項前段，刑法第284條前段
、第62條前段、第41條第1項前段，刑法施行法第1條之1第1項，
判決如主文。
本案經檢察官黃怡華提起公訴，檢察官林明誼到庭執行職務。
中　　華　　民　　國　 111　　年　 　4 　月　 　12　　日
　　　　　　　　　刑事第十五庭  法　官 鄭咏欣
以上正本證明與原本無異。 
如不服本判決應於收受送達後20日內向本院提出上訴書狀，並應
敘述具體理由；其未敘述上訴之理由者，應於上訴期間屆滿後20
日內向本院補提理由書（均須按他造當事人之人數附繕本）「切
勿逕送上級法院」。
告訴人或被害人如不服判決，應備理由具狀向檢察官請求上訴，
上訴期間之計算，以檢察官收受判決正本之日起算。
                                書記官 施佑諭      
中　　華　　民　　國　  111   年　　4    月　 　12 　日 

附錄本案論罪科刑法條：
中華民國刑法第284 條
因過失傷害人者，處一年以下有期徒刑、拘役或十萬元以下罰金
；致重傷者，處三年以下有期徒刑、拘役或三十萬元以下罰金。